【裁判字號】    99,破抗,12
【裁判日期】    990430
【裁判案由】    破產宣告
【裁判全文】
臺灣高等法院民事裁定                  99年度破抗字第12號
抗  告  人  財團法人中華民國消費者文教基金會
法定代理人  乙○○
代  理  人  陳智義律師
            游開雄律師
上列抗告人與相對人亞爵國際育樂股份有限公司間聲請破產宣告
事件，抗告人對於中華民國99年2月8日臺灣臺北地方法院97 年
度破字第85號裁定提起抗告，本院裁定如下：
    主  文
原裁定廢棄。
    理  由
一、本件抗告人主張：相對人亞爵國際育樂股份有限公司係從事
    競技及休閒體育場館之業務，對外招收會員，預先收取費用
    後提供健身設備之使用及美容等服務。詎相對人自96年12月
    10日起即無法依約提供上開服務，並對外公開宣布停業，有
    破產法第1條第2項規定停止支付而不能清償之破產宣告原因
    。另由臺灣臺北地方法院檢察署檢察官起訴書（相對人特別
    代理人甲○○等被告詐欺等案件）可知，相對人係由訴外人
    亞歷山大股份有限公司（下稱亞歷山大公司）轉投資而設立
    ，今亞歷山大公司對外債務顯高於資產，而相對人之股權亦
    提供予亞歷山大公司擔保債務並有虧損等情，顯有破產法第
    1條第1項規定不能清償債務而應宣告破產之事由。相對人目
    前所持資產中最有價值者為其公司名稱、商標等無體財產權
    ，然經相對人表示由他人承接其部分會館之業務，卻未說明
    就所得金額將為如何分配以清償其債務，恐有隱匿資產或就
    資產部分不予公平分配債權人之情事，相對人已無清償能力
    ，並有損及多數債權人權益之虞，又由臺灣臺北地方法院97
    年度執字第119037號強制執行事件卷宗中，可知相對人尚有
    「亞爵會館AEGIUS」之商標，並非除小額存款外，無其他財
    產，實有進入破產程序以期合理分配清償各債權人之必要，
    伊已經依消費者保護法之規定，受讓相對人債權人之損害賠
    償請求權，爰依破產法之規定，聲請宣告相對人破產等語。
二、按破產，對債務人不能清償債務者宣告之，法院得依職權為
    必要之調查，並傳訊債務人、債權人及其他關係人， 破產
    法第57條及第63條第2項分別定有明文。本件原法院雖以相
    對人之財產僅存區區千餘元之銀行存款，顯不足支付破產財
    團費用或債務之理由，駁回抗告人之聲請，然相對人於95年
    度（計至95年12月31日）尚有固定資產2億5685萬6857元，
    於96年度（計至96年12月31日）固定資產總額合計為2億108
    7萬8454元，有財政部臺北市國稅局97年12月10日財北國稅
    資字第0970264448號、同年月16日財北國稅信義營所字第09
    70015632號函所附相對人95、96年度營利事業所得稅申報書
    （損益及稅額計算表）及資產負債表可憑（見原法院卷，71
    至76頁），參照相對人實際負責營運之唐心如於原法院到庭
    陳述：「如果要瞭解亞爵公司及亞歷山大（公司）財務狀況
    ，要看當年度營運稅務申報資料。」、「亞爵公司有四個據
    點，我們在96年12月以後我與甲○○就不是公司負責人及董
    事沒有再接觸公司營運，當時公司負責人已經變成李永華，
    亞爵公司只有四個館、設備及裝潢，所有的商標都是亞歷山
    大申請的，發生事情之後房東就把門鎖了，只讓會員進去拿
    東西。亞爵公司的應收帳款也與亞歷山大一樣，都是刷卡的
    應收款，因為公司出事，款項都不會進來。」（見原法院卷
    ，160至161頁），顯見相對人於96年12月間停業時尚有相當
    價值之固定資產，並有刷卡之應收款可以收取。原法院未查
    明相對人所有前開固定資產及應收款等財產狀況，逕以相對
    人之財產僅存數千元之銀行存款，顯不足支付破產財團費用
    或債務為理由，駁回抗告人破產之聲請，尚非妥當，抗告意
    旨指摘原裁定不當，求予廢棄，為有理由，應由本院將原裁
    定廢棄，由原法院依法調查、處理。又本件既應由原法院就
    相對人之資產狀況再為調查，則原法院就抗告意旨指稱依原
    法院97年度執字第119037號執行事件，相對人尚有「亞爵會
    館AEGIUS」之商標等情，亦應一併調查。併此敘明。
三、據上論結，本件抗告為有理由。爰裁定如主文。
中    華    民    國    99    年     4    月    30    日
                    民事第七庭
                        審判長法  官   鄭三源
                              法  官   邱  琦
                              法  官   呂太郎
正本係照原本作成。
本裁定除以適用法規顯有錯誤為理由外，不得再抗告。如提起再
抗告，應於收受後10日內委任律師為代理人向本院提出再抗告狀
。並繳納再抗告費新台幣一千元。
中    華    民    國    99    年    5     月    3     日
                              書記官   黃千鶴

司法院資訊處製作；財團法人民間司法改革基金會備份。
